【裁判字號】    90,訴,1019
【裁判日期】    900907
【裁判案由】    毒品危害防制條例
【裁判全文】
臺灣桃園地方法院刑事判決                          九十年度訴字第一一九號
    公訴人  臺灣桃園地方法院檢察署檢察官
    被  告  甲○○
右列被告因違反毒品危害防制條例案件，經檢察官提起公訴（九十年度毒偵字第一三
一六號），本院判決如左：
    主  文
甲○○施用第一級毒品，累犯，處有期徒刑捌月，扣案之第一級毒品海洛因貳包（總
淨重參點參玖公克）均沒收銷燬之。
    事  實
一、甲○○前於民國（下同）八十九年間因贓物案件，經本院判處有期徒刑二月確定
    ，並於八十九年十二月二十二日以易科罰金執行完畢，復前於八十八年間，曾因
    施用毒品案件，經臺灣桃園地方法院檢察署檢察官聲請本院裁定送觀察、勒戒後
    ，已無繼續施用毒品之傾向，而經臺灣桃園地方法院檢察署檢察官於八十八年三
    月二十二日，以八十八年度毒偵字第二六０六、三一四四號案件處分不起訴在案
    ，復於八十九年間，再因施用毒品案件，經臺灣桃園地方法院檢察署檢察官先後
    聲請本院於八十九年三月十日、五月三十日裁定送觀察、勒戒及強制戒治，再經
    臺灣桃園地方法院檢察署檢察官聲請本院於八十九年十一月二十三日裁定停止強
    制戒治，付保護管束出所（惟業經臺灣桃園地方法院檢察署檢察官聲請本院於九
    十年三月二十七日裁定撤銷停止戒治），竟仍不知悛悔，復基於施用第一級毒品
    海洛因（下稱海洛因）之犯意，於九十年四月二日查獲前回溯九十六小時之某一
    時段內，在台灣地區某不詳地點，三犯施用海洛因乙次，嗣於九十年四月二日凌
    晨三時三十分許，在桃園縣桃園市○○街與力行路之交岔路口處為警查獲，並扣
    得其所有海洛因二包（總淨重三點三九公克）。
二、案經桃園縣警察局桃園分局報請臺灣桃園地方法院檢察署檢察官偵查起訴。
        理  由
一、右揭事實業據被告甲○○於本院審理時坦承不諱，復有扣案之上開海洛因二包，
    在卷可稽，且自被告所採取之尿液，經送桃園縣衛生局請鑑定結果，確係呈嗎啡
    陽性反應，此有桃園縣衛生局不法藥物尿液檢定書乙紙可佐，足堪認定。又被告
    前於八十八年間，曾因施用毒品案件，經臺灣桃園地方法院檢察署檢察官聲請本
    院裁定送觀察、勒戒後，已無繼續施用毒品之傾向，而經臺灣桃園地方法院檢察
    署檢察官於八十八年三月二十二日，以八十八年度毒偵字第二六０六、三一四四
    號案件處分不起訴在案，復於八十九年間，再因施用毒品案件，經臺灣桃園地方
    法院檢察署檢察官先後聲請本院於八十九年三月十日、五月三十日裁定送觀察、
    勒戒及強制戒治，再經臺灣桃園地方法院檢察署檢察官聲請本院於八十九年十一
    月二十三日裁定停止強制戒治，付保護管束出所等情，業據被告於本院審理審理
    時供承不諱，並有臺灣高等法院刑案被告全國前案紀錄表乙份、臺灣桃園地方法
    院檢察署刑案資料查註紀錄表乙份及本院八十九年度訴字第一０一九號判決乙份
    ，在卷可佐，亦堪認定。被告上開三犯施用海洛因之犯行已臻明確，應予依法論
    科。
二、核被告所為，係犯毒品危害防制條例第十條第一項之施用第一級毒品罪。被告持
    有海洛因之低度行為，為其持以施用海洛因之高度行為所吸收，爰不另為論擬。
    又被告前於八十九年間因贓物案件，經本院判處有期徒刑二月確定，並於八十九
    年十二月二十二日以易科罰金執行完畢，此有臺灣高等法院刑案被告全國前案紀
    錄表乙份可佐，其復於五年內再犯有期徒刑以上之本罪，為累犯，應依刑法第四
    十七條之規定，加重其刑。爰審酌被告前曾因施用毒品之犯行，經送觀察、勒戒
    及強制戒治，並經處分不起訴在案，竟仍不知悛悔，復於右揭時地施用海洛因乙
    次，已危害社會安全、個人健康及被告犯罪後之態度等一切情狀，量處如主文所
    示之刑，以資儆懲。至於扣案之上開海洛因二包（總淨重三點三九公克），應依
    毒品危害防制條例第十八條第一項前段規定，均宣告沒收銷燬之。
三、至於臺灣桃園地方法院檢察署檢察官移送九十年度毒偵字第一九一四號案件併案
    審理部分：因本件公訴人所起訴被告之犯罪，乃屬毒品危害防制條例第十條第一
    項之施用第一級毒品罪行，業據本院認定如上，而移送併案審理部分，則屬被告
    於停止戒治期間，另於八十九年十二月三十日，經臺灣桃園地方法院檢察署通知
    到署接受接尿送驗後，竟呈安非他命陽性反應，是被告此部分所為，應係另涉有
    違反毒品危害防制條例第十條第二項之施用第二級毒品罪嫌，與公訴人原起訴上
    開犯罪行為間，其構成要件顯不相同，自無連續犯之裁判上一罪關係，至為顯然
    ，本院自不得就移送併案審理部分併予審理，應退回由臺灣桃園地方法院檢察署
    檢察官另行偵查，始為合法，附此敘明。
據上論斷，應依刑事訴訟法第二百九十九條第一項前段，毒品危害防制條例第十條第
一項、第十八條第一項前段、第二十條第三項前段，刑法第十一條前段、第四十七條
，判決如主文。
本案經檢察官何嘉仁到庭執行職務。
中      華      民      國       九十     年    九      月     七     日
                          臺灣桃園地方法院刑事第四庭
                              法  官  林 晏 鵬
右正本證明與原本無異。
如不服本判決，應於判決送達後十日內向本院提出上訴狀( 應附繕本 )，上訴於
臺灣高等法院。
                              書記官  張 雅 慧
中        華        民        國   九十   年   九   月    十    日
附論罪科刑依據之法條：毒品危害防制條例第十條
毒品危害防制條例第十條
施用第一級毒品者，處六月以上五年以下有期徒刑。
施用第二級毒品者，處三年以下有期徒刑。


司法院資訊處製作；財團法人民間司法改革基金會備份。
